臺灣板橋地方法院刑事判決　　　　　 99年度交簡上字第330號
上　訴　人
即　被　告　游家碩
上列上訴人即被告因過失傷害案件，不服本院中華民國99年11月
23日99年度交簡字第5875號第一審刑事簡易判決（聲請簡易判決
處刑案號：臺灣板橋地方法院檢察署99年度偵字第18996 號），
提起上訴，本院管轄之第二審合議庭判決如下：
    主  文
上訴駁回。
游家碩緩刑貳年。
    事實及理由
一、本案經本院審理結果，認第一審以被告游家碩犯刑法第284
    條第1 項之過失傷害罪，判處拘役40日，如易科罰金，以新
    臺幣1,000 元折算1 日，其認事用法均無違誤，量刑亦屬適
    當，應予維持，除證據部分應補充「被告於本院準備程序中
    之自白」外，餘均引用附件第一審刑事簡易判決書（含聲請
    簡易判決處刑書）記載之事實、證據及理由。
二、被告之上訴意旨略以：伊承認原審判決認定之事實，希望能
    以分期付款方式與告訴人林郁珍和解，請求法院能判輕一點
    ，給予緩刑等語。按關於刑之量定，係實體法上賦予法院得
    為自由裁量之事項，倘其未有逾越法律所規定之範圍，或濫
    用其權限，即不得任意指摘為違法，以為上訴之理由（最高
    法院75年台上字第7033號判例意旨參照）。被告雖就原審法
    院適法範圍裁量權之行使為爭執，惟原審量定刑期，已審酌
    被告與告訴人之過失程度、告訴人所受傷害及被告犯罪後之
    態度等一切情狀，而判處被告拘役40日，並諭知易科罰金之
    折算標準，其刑之量定並未逾越客觀上之適當性、相當性及
    必要性之比例原則，核屬妥適，且被告於原審判決時尚未與
    告訴人達成和解，原審簡易判決未予諭知緩刑，乃法院依職
    權自由裁量之結果，於法並無不當。被告上訴並無理由，應
    予駁回。
三、末查被告前無因犯罪經科刑之紀錄，有臺灣高等法院被告前
    案紀錄表在卷可按，其因一時駕車不慎，致生本件車禍及使
    告訴人受傷，事後已坦承犯行，深表悔悟，且已於本院審理
    中與告訴人成立和解，賠償告訴人之損失，有和解筆錄1 份
    在卷可稽，經此偵、審教訓，應知警惕而無再犯之虞，本院
    因認以暫不執行其刑為當，爰諭知緩刑2 年，用啟自新。
四、被告經本院合法傳喚，無正當理由不到庭，依刑事訴訟法第
    455 條之1 第3 項準用同法第371 條規定，不待其到庭陳述
    ，逕行判決，附此敘明。
據上論斷，應依刑事訴訟法第455 條之1 第1 項、第3 項、第
368 條、第371 條、第373 條，刑法第74條第1 項第1 款，判決
如主文。
本案經檢察官洪國朝到庭執行職務。
中    華    民    國   100    年    3     月    31    日
                  刑事第十庭  審判長法  官  楊志雄
                                    法  官  劉景宜
                                    法  官  陳海寧
以上正本證明與原本無異。
不得上訴。
                                    書記官  馮得弟
中    華    民    國   100    年    4     月    1     日
附錄本案論罪科刑法條全文：
刑法第284條（過失傷害罪）
因過失傷害人者，處 6 月以下有期徒刑、拘役或 5 百元以下罰
金，致重傷者，處 1 年以下有期徒刑、拘役或 5 百元以下罰金
。
從事業務之人，因業務上之過失傷害人者，處 1 年以下有期徒
刑、拘役或 1 千元以下罰金，致重傷者，處 3 年以下有期徒刑
、拘役或 2 千元以下罰金。